臺灣臺中地方法院民事判決　九十三年度親字第一四號
　　原　　　告　　乙○○
　　訴訟代理人　　張柏山　律師
　　複　代理人　　洪煌村　律師
　　被　　　告　　王婷儀之女
　　兼法定代理人　甲○○○○○.
右當事人間否認子女事件，本院於民國九十三年三月三十一日言詞辯論終結，判決如
左：
    主　　文
確認被告王婷儀之女（被告王婷儀於民國九十年六月十六日下午二十時二十四分在台
中市○○○路○段一四九號賴愈凱婦產科診所所生之女嬰）非被告王婷儀自原告受胎
之婚生女。
訴訟費用由被告負擔。
    事　　實
甲、原告方面：
  一、聲明：如主文所示。
  二、陳述：
    （一）原告與被告甲○○○○○雲於民國八十四年十二月二十一日結婚，因雙方
          個性不合，乃於八十五年六月間起分居，被告王婷儀即搬回台中市西區○
          ○○○街五一號二樓娘家，迄今原告與被告王婷儀即未再同居，嗣原告與
          被告王婷儀於八十九年九月七日協議離婚，並辦理離婚登記，而被告王婷
          儀於九十年六月十六日下午二十時二十四分在台中市○○○路○段一四九
          號賴愈凱婦產科診所產下一女，被告王婷儀之受胎，既在其與原告婚姻關
          係存續中，依法應推定該女嬰為原告與被告王婷儀之婚生女。
    （二）被告王婷儀之女出生後，被告王婷儀均未為其辦理出生登記，且被告王婷
          儀均未告知，原告並不知情，而迄至九十三年一月間經被告王婷儀之告知
          ，原告始知被告王婷儀之女出生之事實，因被告王婷儀受胎期間，原告並
          無與之同居事實，被告王婷儀之女非原告與被告王婷儀所生之女，爰依民
          法第一千零六十三條第二項規定，提起否認子女之訴，請求判決如聲明所
          示。
  三、證據：提出戶籍謄本二份、出生證明書影本一件、中國醫藥大學附設醫院親子
            鑑定結果暨診斷證明書各一件。
乙、被告方面：
  一、聲明：認諾原告之請求。
  二、陳述：被告王婷儀之女係被告王婷儀自訴外人吳振明受胎所生，與原告確實無
      　　　血緣關係，而被告王婷儀之女出生後，迄今仍未辦理出生登記，且被告
      　　　王婷儀亦未告知原告，故原告均無從知悉被告王婷儀之女出生之事實，
　　　      迨九十三年一月間被告王婷儀始告知上情。
    理　　由
一、按否認子女事件，與社會公益有關，當事人處分主義應受限制，故民事訴訟法規
    定關於認諾、自認及不爭執事實之效力之規定，在否認子女之訴不適用之，民事
    訴訟法第五百九十六條第一項準用同法第五百七十四條第三項之規定。是本件被
    告就本件訴訟為認諾及訴訟上自認或不爭執事實，本院僅得以此自認或不爭執之
    情形，作為自由心證判斷事實真偽之資料，要不得據此即為否認原告與被告王婷
　　儀之女間之親子關係。
二、原告主張其與被告王婷儀於八十四年十二月二十一日結婚，於八十九年九月七日
    離婚，及被告王婷儀於九十年六月十六日下午二十時二十四分在台中市○○○路
    ○段一四九號賴愈凱婦產科診所產下一女，而被告王婷儀之女出生後，迄今仍未
    辦理出生登記，且被告王婷儀至九十三年一月始告知原告上情等事實，業據原告
    提出戶籍謄本二份、出生證明書影本一件為證，並為被告王婷儀所不爭執，自堪
    信為真實。
三、按從子女出生日回溯第一百八十一日起至第三百零二日止，為受胎期間；妻之受
    胎，係在婚姻關係存續中者，推定其所生子女為婚生子女。前項推定，如夫妻之
    一方能證明妻非自夫受胎者，得提起否認之訴。但應於知悉子女出生之日起，一
    年內為之，民法第一千零六十二條第一項、第一千零六十三條定有明文。上開民
　　法之規定，即屬婚生推定之規定，欲否認婚生推定者，僅得由夫妻之一方依民法
　　第一千零六十三條第二項之規定提起否認子女之訴，在夫妻之一方提起否認子女
　　之訴得有勝訴之確定判決前，無論何人皆不得為反於婚生推定之主張（最高法院
　　七十五年度台上字第二０七一號判例參照）。經查，被告王婷儀之女於九十年六
    月十六日出生，推算被告王婷儀之受胎，雖係於原告與被告王婷儀婚姻關係存續
    中，惟原告與被告王婷儀自八十五年六月間起即呈分居狀態，迄今未再共同生活
    一節，為原告與被告邱招來所不爭執，且被告王婷儀之女係被告王婷儀與訴外人
　　吳振明所生，亦據被告王婷儀到庭陳述屬實，另據原告所提出之中國醫藥大學附
　　設醫院親子鑑定結果記載：「根據ＶＷＡ，Ｄ２Ｓ１３３８，Ｄ８Ｓ１１７９，
　　Ｄ２１Ｓ１１，ＦＧＡ等ＤＮＡ標記之分析結果，可以排除乙○○與王新雅（即
　　被告王婷儀之女，暫名）的親子關係。」、「經ＤＮＡ比對，乙○○（假定父親
　　）與王新雅（小孩）之間，彼此血緣標記不吻合，應不具親子關係」等情，是衡
　　之以上事證，原告主張被告王婷儀之女非被告王婷儀自原告受胎之婚生女，應堪
　　信為真實。
四、次查，原告復主張其不知悉被告王婷儀之女出生之事實，且被告王婷儀之女出生
    後，被告王婷儀迄今仍未辦理出生登記，至九十三年一月間被告王婷儀始告知原
    告上情等事實，已如前述，是原告主張其至九十三年一月間始知悉被告王婷儀之
    女出生之事實，亦可採信。從而，原告於知悉被告王婷儀之女出生時起一年內即
    九十三年三月二日，依民法第一千零六十三條第二項規定，提起否認子女之訴，
    有起訴狀在卷可憑，核未逾一年之法定期間，依前揭法律規定，為有理由，應予
    准許。
五、據上論結，本件原告之訴為有理由，並依民事訴訟法第七十八條、第八十五條第
    一項前段，判決如主文。
中　　　華　　　民　　　國　　九十三　　年　　　四　　　月　　　十四　　日
                              臺灣臺中地方法院家事法庭
~B法　　　官　楊國精
右為正本係照原本作成。
如對本判決上訴，須於判決送達後二十日內，向本院提出上訴狀，同時表明上訴理由
（須附繕本）。
中　　　華　　　民　　　國　　九十三　　年　　　四　　　月　　　十四　　日
~B法院書記官
